臺灣板橋地方法院民事裁定　　　　　 100年度消債抗字第60號
抗　告　人　游大力
代　理　人　張金盛律師
上列抗告人因消費者債務清理條例聲請更生事件，對於中華民國
99年6 月23日本院100 年度消債更字第90號裁定提起抗告，本院
裁定如下：
    主  文
抗告駁回。
抗告費用由抗告人負擔。
    理  由
一、抗告意旨略以：抗告人經原審命補正預納郵務送達費新臺幣
    （下同）4,080 元，惟抗告人現經債權銀行聲請強制執行，
    每月被扣薪資3 分之1 ，無力負擔生活費用，法律扶助基金
    會又未准就本件聲請費為扶助，抗告人借貸無著，於原審所
    定期限內實無多餘現金可繳納上開費用。且依消費者債務清
    理條例第6 條第1 項及第2 項之規定，更生程序之郵務送達
    費用於超過聲請費用之部分，始依實支數額計算徵收。原審
    支出之郵務送達費用尚未超過1 仟元之聲請費用數額，實無
    理由徵收超過部份之郵務送達費用。本件債務人於債權銀行
    停止扣薪後才有能力繳納郵務送達費用，原裁定未依消費者
    債務清理條例第19條第1 項第3 款規定，以職權為裁定停止
    執行之保全處分，使債務人得負擔更生程序之費用，顯然忽
    略債務人之困境，有違消費者債務清理條例謀求消費者經濟
    生活更生之本旨，難謂適法，爰於法定期間內提出抗告，併
    聲明請求原裁定廢棄，另行裁定債務人准予開始更生程序等
    語。
二、按郵務送達費及法院人員差旅費不另徵收。但所需費用超過
    應徵收之聲請費者，其超過部分，依實支數計算徵收；前項
    所需費用及進行更生或清算程序之必要費用，法院得酌定相
    當金額，定期命聲請人預納之，逾期未預納者，除別有規定
    外，法院得駁回更生或清算之聲請，消費者債務清理條例第
    6 條第2 項、第3 項分別定有明文。次按聲請更生或清算不
    合程式或不備其他要件者，法院應以裁定駁回之，但其情形
    可以補正者，法院應定期間先命補正，消費者債務清理條例
    第8 條定有明文。末按補正期間雖非不變期間，法院得以裁
    定延展或縮短之，但其期間如果未經裁定延展，而當事人不
    於其期間內為其應為之訴訟行為，自應發生一定之效果，最
    高法院19年抗字第299 號判例可資參照。
三、經查，本件抗告人於原審為更生之聲請，原審認其檢附之資
    料未齊備，且有預納郵務送達費之必要，而於民國100 年5
    月6 日裁定命抗告人補正，該裁定已於100 年5 月10日合法
    送達抗告人，有送達證書在卷可稽（見原審卷第62頁），抗
    告人自應遵期補正，惟抗告人並未按期預納郵務送達費4,08
    0 元，原審乃於100 年6 月23日裁定將抗告人之更生聲請駁
    回。抗告意旨雖主張原審實支之郵務送達費用尚未逾聲請費
    用數額，毋庸預先徵收，然依消費者債務清理條例第6 條第
    2 項、第3 項規定之文義及立法理由，郵務送達費用本應由
    債務人負擔，法院於更生程序開始前，得預先估算進行程序
    所需之郵務送達費，定期間命債務人預先繳納，並無實支郵
    務送達費用應超過已徵收聲請費用之限制，原審依抗告人及
    其債權人總人數估算更生程序進行中之郵務送達費用，並命
    抗告人預先繳納，於法尚無不符。至抗告人因扣薪之強制執
    行程序而無力預納郵務送達費用一節，屬其聲請財產保全處
    分有無理由之問題，與抗告人應否預納郵務送達費並無關聯
    ，且此未據抗告人於原審陳明，原審法院自無從據此事由而
    為保全處分，故依前開最高法院判例意旨，抗告人仍應遵期
    預納郵務送達費至明，惟抗告人並未遵期補正，原審駁回抗
    告人之更生聲請，於法即無不合，抗告意旨指摘原裁定不當
    ，求為廢棄，難認有理由。
四、據上論結，本件抗告為無理由，爰依消費者債務清理條例第
    15條、民事訴訟法第495 條之1 第1 項、第449 條第1 項、
    第95條、第78條，裁定如主文。
中    華    民    國    100   年    7     月    27    日
              民事第三庭    審判長法  官  陳財旺
                                  法  官  邱靜琪
                                  法  官  張紫能
以上正本證明與原本無異
如不服本裁定，得於收受本裁定正本送達後10日內，以有「涉及
法律見解具有原則上之重要性」為理由，向本院提出再抗告狀（
須附繕本一份及繳納再抗告裁判費新臺幣1,000 元）。
中    華    民    國    100   年    7     月    27    日
                            書記官  蔡佳容